【裁判字號】    97,交易,214
【裁判日期】    970528
【裁判案由】    公共危險等
【裁判全文】
臺灣臺中地方法院刑事判決             97年度交易字第214號
公  訴  人  臺灣臺中地方法院檢察署檢察官
被      告  乙○○
上列被告因公共危險等案件，經檢察官提起公訴（97年度偵字第
4663號），本院判決如下：
    主  文
乙○○公然侮辱人，處拘役拾日，如易科罰金以新臺幣壹仟元
折算壹日。又服用酒類，不能安全駕駛動力交通工具而駕駛，處
拘役伍拾玖日，如易科罰金，以新臺幣壹仟元折算壹日。又於公
務員依法執行職務時，當場侮辱，處拘役肆拾日，如易科罰金，
以新臺幣壹仟元折算壹日。應執行拘役壹佰壹拾玖日，如易科罰
金，以新臺幣壹仟元折算壹日。
    犯罪事實
一、乙○○於民國97年2月9日晚間，在臺中縣龍井鄉○○路附近
    友人住處飲酒後，竟於翌日（10日）12時許，前往前女友丙
    ○○位在臺中縣大肚鄉○○路○段103巷4弄3號之住處，欲尋
    丙○○究明分手原因，然因丙○○不願開門與其見面，乙○
    ○竟以腳跩丙○○住處之鐵門發洩，更在丙○○住處外屬不
    特定多數人得共聞共見之處所，以「幹你娘」（台語發音）
    一語辱罵丙○○，嗣因見丙○○不理會他始悻然離開。
二、後因丙○○恐乙○○再度折返鬧事，即報警處理，經臺中縣
    警察局烏日分局員警洪榮良到場後，果見乙○○酒後已不能
    安全駕駛動力交通工具，仍於同日（10日）1時許，騎乘車
    牌號碼6GJ─733號至丙○○上開住處，乃趨前盤查，詎乙○
    ○竟當場以「幹你娘」、「你娘臭巴」（均台語發音）等語
    ，辱罵執行勤務中之員警洪榮良。嗣經員警洪榮良請求警力
    支援將其以現行犯逮捕回臺中縣警察局烏日分局犁份派出所
    處理，並對乙○○施以酒測，測得其呼氣酒精濃度達為0.78
    MG/L，然乙○○仍不能平息心中怒火，在派出所內仍不斷以
    「幹你娘」（台語發音）一語，辱罵執行勤務中之員警洪榮
    良。
三、案經丙○○訴由臺中縣警察局烏日分局報請臺灣臺中地方法
    院檢察署檢察官偵查起訴。
    理    由
一、按被告以外之人（包括證人、鑑定人、告訴人、被害人及共
    同被告等）於審判外之陳述雖不符刑事訴訟法第159條之1至
    之4等4條之規定，而經當事人於審判程序同意作為證據，法
    院審酌該言詞陳述或書面陳述作成時之情況，認為適當者，
    亦得為證據；當事人、代理人或辯護人於法院調查證據時，
    知有刑事訴訟法第159條第1項不得為證據之情形，而未於言
    詞辯論終結前聲明異議者，視為有前項之同意，同法第159
    條之5定有明文。立法意旨在於傳聞證據未經當事人之反對
    詰問予以核實，原則上先予排除。惟若當事人已放棄反對詰
    問權，於審判程序中表明同意該等傳聞證據可作為證據；或
    於言詞辯論終結前未聲明異議，基於尊重當事人對傳聞證據
    之處分權，及證據資料愈豐富，愈有助於真實發見之理念，
    且強化言詞辯論主義，使訴訟程序得以順暢進行，上開傳聞
    證據亦均具有證據能力。本案被告、公訴人於本院審理程序
    時就本院引用之下列證據，均未加爭執，且本院審酌證據作
    成之形式，均無瑕疵、與待證事實具有關聯性等情況，認為
    適當，應認得為證據，揆諸前開說明，就本案所引用之供述
    、書面證據均具有證據能力，合先敘明。
二、訊據被告乙○○，對有於上揭時、地，以「幹你娘」（台語
    發音）一語辱罵丙○○，及於證人即臺中縣警察局烏日分局
    員警洪榮良到場後，不斷以「幹你娘」、「你娘臭巴」（均
    台語發音）等語，辱罵執行勤務中之員警洪榮良乙情，均坦
    承不諱，核與告訴人丙○○、證人即被害人洪榮良於本院審
    理時到庭具結證述之情節相符，且有員警洪榮良出具之職務
    報告書、刑案現場測繪圖、現場照片、派出所內之監視器翻
    拍光碟等在卷可稽，足見被告之自白與事實相符，此部分事
    證明確，被告公然侮辱及侮辱公務員犯行均堪認定。
三、訊據被告乙○○固坦承有於上揭時、地喝酒後，為警以現行
    犯逮捕回臺中縣警察局烏日分局犁份派出所，並測得其呼氣
    酒精濃度達為0.78 MG/L乙情，惟矢口否認有何酒醉駕車之
    犯行，辯稱：我是先騎機車去丙○○家，把機車放在丙○○
    家後，再走路去遊園路附近友人的鴿子店喝酒，喝完酒後，
    再走路去丙○○家為警查獲，並帶回犁份派出所酒測，當時
    可能是警察以為我有騎車，實際上，我是把機車發動，人坐
    在機車上面睡覺，並沒有酒後騎車的行為云云。經查，被告
    確有酒後駕車之行為，業據證人即查獲員警洪榮良於本院審
    理時到庭具結證稱：被告剛剛說他沒有騎摩托車到現場，是
    不對的，當時我有看到被告騎車，被告是騎車到丙○○家，
    被告車子還沒有停下來，可能有點醉，我就上前告訴他說，
    你喝酒騎車知不知道，被告就一拳打過來，我就閃掉，而且
    他就開始一直罵，因我說要逮捕他，然後被告就用跑的逃跑
    ，我上前去拉他，他就一直反抗要打我，我就請同事支援，
    我們就制伏他，而且我叫他做酒測，他也不要，我們就帶他
    回警局，被告就一直罵到警察局，．．．我有看到被告從遊
    園路二段騎到二巷，我至少看到被告騎了二十公尺到我面前
    ，我確實有看到被告（酒後）騎車等語明確（本院卷第11頁
    以下）；核與證人即告訴人丙○○於本院審理時到庭具結證
    稱：（妳確定在警察來後，有看到乙○○騎機車到妳家？）
    有，我在二樓陽台看到的，我看到被告騎機車如我在刑案現
    場測繪圖（警卷第9頁）所畫的路線，他大概騎了法庭牆壁
    到被告席座位的距離（經當庭實測約四點五公尺）；（被告
    說他自己是發動機車後，在機車上睡覺，才被警察攔檢，妳
    看到是這樣嗎？）不是，事實經過應該是我剛剛講的才對等
    語相符（本院卷第21頁以下）；況證人洪榮良與被告素不相
    識，亦無宿怨，茍被告無酒後駕車情事，當無誣攀之理。至
    被告雖舉證人張文吉以證明其確無酒後駕車之行為，然證人
    張文吉於本院審理時具結證稱：被告喝完酒後，我陪被告走
    路到了他女朋友（即丙○○）家，被告說他女朋友可能會下
    來，就叫我先走，我走的時候沒有看到警察，警察來時我沒
    有在現場，被告到他女朋友家後，我不知道發生什麼事情等
    語（本院卷頁12頁以下），是證人張文吉於陪同被告到丙○
    ○家後即先行離開，並未目擊被告事後騎機車為警攔查乙事
    ，自無足為被告有利於被告之認定。是被告空言辯稱：其是
    把機車發動，人坐在機車上面睡覺，但並沒有酒後騎車云云
    ，應屬畏罪卸責之詞，洵無足採，此外，復有汽車駕駛人酒
    後生理協調平衡檢測紀錄表、酒精測定紀錄表、舉發違反道
    路交通管理事件通知單、車籍查詢基本資料等在卷可參，而
    依酒精測定值紀錄表顯示，被告飲酒後之呼氣酒精濃度為每
    公升0.78毫克，參照德國、美國之認定標準，酒精濃度呼氣
    達每公升0.55毫克或血液濃度達百分之0.11以上，人體生理
    行為方面即產生視覺反應遲鈍、影像不能集中、走路或講話
    可能發抖、動作笨拙等影響，另駕駛能力方面，則會產生駕
    駛反應遲鈍、同時不能看清前方路況及車旁照後鏡等影響，
    肇事率為一般正常人之10倍，本件被告飲酒後駕車，於查獲
    後經員警對其施以呼氣酒精濃度測試，測得其呼氣中所含酒
    精濃度達每公升0.78毫克，且經員警觀察結果，被告有「語
    無倫次」、「含糊對清意模糊，注意力無法集中」、「多話
    」等情形，此有刑法第185條之3案件測試、觀察紀錄表1份
    在卷可稽，自可認定被告當時服用酒類，已達不能安全駕駛
    動力交通工具之程度，從而，本件被告酒後駕車之事證明確
    ，其犯行亦堪認定，應依法論科。
三、核被告所為，係犯刑法第309條第1項之公然侮辱罪、刑法第
    140條第1項之侮辱公務員罪、及刑法第185條之3之服用酒類
    不能安全駕駛動力交通工具而駕駛罪。被告雖先後在告訴人
    丙○○住處前及在臺中縣警察局烏日分局犁份派出所內多次
    辱罵證人即員警洪榮良，然其多次辱罵行為應屬一犯意接續
    多次行為，侵害一個法益，應為接續犯，屬單純一罪，檢察
    官誤認被告先後2次侮辱公務員犯行，應分論併罰，尚有未
    洽，附此敘明。爰審酌被告並無前科，素行尚可，不知控制
    情緒，以言語辱罵告訴人丙○○及員警洪榮良，且酒後駕車
    ，飲酒後之呼氣酒精濃度為每公升0.78毫克，嚴重危害交通
    安全，顯無視於禁止酒後駕車之禁令，實不宜輕縱，及其犯
    後能坦認公然侮辱及侮辱公務員犯行，惟飾詞否口否認酒後
    駕車犯行，未見悔意，及其犯罪之動機、目的、手段等一切
    情狀，分別量處如主文所示之刑，並定其應執行刑之刑，及
    諭知易科罰金之折算標準，以資懲儆。
據上論斷，應依刑事訴訟法第299條第1項前段，刑法第309條第1
項、第140條第1項、第185條之3、第41條第1項前段、第51條第6
款，刑法施行法第1條之1，判決如主文。
本案經檢察官甲○○到庭執行職務
中    華    民    國    97    年    5     月    28    日
                  刑事第十四庭    法  官  洪堯讚
上正本證明與原本無異。
如不服本判決，應於收受送達後10日內向本院提出上訴書狀（應
敘述具體理由並附繕本）。
上訴書狀如未敘述理由，應於上訴期間屆滿後20日內補提理由書
於本院。
                                  書記官  沈慧玲
中    華    民    國    97    年    5     月    28    日
附錄本案論罪科刑法條
 中華民國刑法第309條第1項
公然侮辱人者，處拘役或 3 百元以下罰金。
中華民國刑法第140條第1項
於公務員依法執行職務時，當場侮辱，或對於其依法執行之職務
公然侮辱者，處6月以下有期徒刑、拘役或1百元以下罰金。
中華民國刑法第185條之3(民國97年01月02日修正)
服用毒品、麻醉藥品、酒類或其他相類之物，不能安全駕駛動力
交通工具而駕駛者，處一年以下有期徒刑、拘役或科或併科十五
萬元以下罰金。


司法院資訊處製作；財團法人民間司法改革基金會備份。
